臺北高等行政法院裁定
111年度交上字第121號
上  訴  人  洪紹維                                 
被 上訴 人  新北市政府交通事件裁決處

代  表  人  李忠台（處長）

上列當事人間交通裁決事件，上訴人對於中華民國111年3月17日
臺灣新北地方法院110年度交字第728號行政訴訟判決，提起上訴
，本院裁定如下：
　　主  文
上訴駁回。
上訴審訴訟費用新臺幣750元由上訴人負擔。
　　理  由
一、按對於交通裁決事件之判決提起上訴，非以其違背法令為理
    由，不得為之，且應於上訴理由中表明原判決所違背之法令
    及其具體內容之事由，或表明依訴訟資料可認為原判決有違
    背法令之具體事實之事由，行政訴訟法第237條之9第2項準
    用第235條第2項及第236條之1規定甚明。是對於地方法院交
    通裁決事件之判決上訴，非以其違背法令，且於上訴理由中
    表明上開事由之一者，即屬不應准許，自應認為不合法而駁
    回之。又依同法第237條之9第2項準用第236條之2第3項、第
    243條規定，判決不適用法規或適用不當者，為違背法令；
    而判決有第243條第2項所列各款情形之一者，為當然違背法
    令。是當事人對於地方法院交通裁決事件之判決上訴，如依
    行政訴訟法第237條之9第2項準用第236條之2第3項、第243
    條第1項規定，以判決有不適用法規或適用不當為理由時，
    其上訴狀或理由書應表明原判決所違背之法令及其具體內容
    ；若係成文法以外之法則，應揭示該法則之旨趣，倘為司法
    院解釋，則須揭示該解釋之字號或其內容。如以行政訴訟法
    第237條之9第2項準用第236條之2第3項、第243條第2項所列
    各款情形為理由時，其上訴狀或理由書，應揭示合於該條項
    各款之事實。上訴狀或理由書如未依此項方法表明者，即難
    認為已對交通裁決事件之判決之違背法令有具體之指摘，其
    上訴自難認為合法。
二、上訴人於民國110年8月29日7時26分許，駕駛車牌號碼000-0
    000號普通重型機車（下稱系爭機車），自新北市板橋區南
    雅南路2段右轉彎駛入新北市板橋區縣民大道1段，而行經上
    揭路段之交岔路口（下稱系爭交岔路口）時，撞及適行走於
    系爭交岔路口枕木紋行人穿越道（下稱系爭穿越道）之訴外
    人陳怡伶。嗣經陳怡伶報警，由新北市政府警察局板橋分局
    （下稱舉發機關）員警到場處理後，舉發機關員警認上訴人
    有「汽車駕駛人轉彎時，除禁止行人穿越路段外，不暫停讓
    行人優先通行」之違規行為，遂於110年8月29日填製新北市
    政府警察局掌電字第C69A60789號舉發違反道路交通管理事
    件通知單予以舉發，記載應到案日期為110年10月13日前，
    並移送被上訴人處理。上訴人嗣於110年9月10日向被上訴人
    提出交通違規申訴，案經被上訴人函請舉發機關查明上訴人
    申訴情節及違規情形後，仍認上訴人之違規事實明確，乃依
    道路交通管理處罰條例第48條第2項、第63條第1項第1款及
    違反道路交通管理事件統一裁罰基準及處理細則等規定，於
    110年10月6日以新北裁催字第48-C69A60789號違反道路交通
    管理事件裁決書，裁處上訴人罰鍰新臺幣（下同）1,200元
    ，並記違規點數1點（下稱原處分）。上訴人不服，提起行
    政訴訟，經臺灣新北地方法院（下稱原審）以111年3月17日
    110年度交字第728號行政訴訟判決（下稱原判決）駁回其訴
    。上訴人猶不服，遂提起本件上訴。
三、上訴人對於原判決提起上訴，上訴意旨略以：上訴人於事發
    當時行經系爭交岔路口時，係在無人之情形下慢速通過系爭
    穿越道，並已經過系爭穿越道之2/3，事發當時係陳怡伶低
    頭未注意前方狀況而通過系爭穿越道，並從後方撞及系爭機
    車，致系爭機車倒地，上訴人並無原判決所稱未禮讓行人優
    先通行之行為；事發當時陳怡伶並非處於待停狀態，上訴人
    於事發當時根本反應不及等語。經查，原判決就上訴人於上
    揭時、地，確有上揭違規行為，而認為原處分適用法律並無
    違法，並針對上訴人主張如何不足採等事項，均詳予論述。
    上訴人之上訴理由，核未表明原判決所違背之法令及其具體
    內容，或依訴訟資料可認為原判決有違背法令之具體事實，
    僅重複其於原審之主張，就其於原審已提出而經原判決審酌
    論斷並認不予採信之理由復執陳詞，實難認對原判決之如何
    違背法令已有具體之指摘。依首開規定及說明，應認其上訴
    為不合法，應予駁回。
四、末按，交通裁決事件之上訴，行政法院為訴訟費用之裁判時
    ，應確定其費用額，此觀行政訴訟法第237條之9第2項準用
    第237條之8第1項規定即明。本件上訴人對於交通裁決事件
    之上訴，既經駁回，則上訴審訴訟費用750元（上訴裁判費
    ）自應由上訴人負擔，爰併予確定如主文第2項所示。
五、據上論結，本件上訴為不合法。依行政訴訟法第237條之9第
    2項、第236條之2第3項、第249條第1項前段、第237條之8第
    1項、第104條、民事訴訟法第95條、第78條，裁定如主文。
中　　華　　民　　國　　111 　年　　5 　　月　　24　　日
                    臺北高等行政法院第六庭
                              審判長法  官　 陳心弘
                          　        法  官　 高維駿
                                    法  官　 郭銘禮
上為正本係照原本作成。
不得抗告。
中　　華　　民　　國　　111 　年　　5 　　月　　24　　日
                                    書記官   林淑盈